臺灣基隆地方法院刑事判決　　　　　　　100年度易字第377號
公　訴　人　臺灣基隆地方法院檢察署檢察官
被　　　告　吳梓強
上列被告因家暴傷害案件，經檢察官提起公訴（100 年度偵字第
3724號），被告就被訴事實為有罪之陳述，本院乃裁定改依簡式
審判程序審理後判決如下：
    主  文
吳梓強傷害人之身體，處拘役拾日，如易科罰金，以新臺幣壹
仟元折算壹日。
    事  實
一、吳梓強與李娜係夫妻關係，2 人間具有家庭暴力防治法第3
    條第1 款所列配偶之家庭成員關係，平日感情不睦。民國1
    00年7 月30日晚間11時50分許，吳梓強見數日不見蹤影之李
    娜返回家中，乃質問其行蹤，並因而發口角爭執，且進而各
    基於傷害之犯意，相互以手拉扯、以身體推擠，致李娜受有
    鼻子挫傷流鼻血、右臉頰挫傷、左上臂痛、頭部外傷併枕部
    疼痛、左腕及右手第四指挫傷、左前臂挫擦傷等傷害；吳梓
    強則受有左前臂挫傷瘀血、左上臂、右側胸部及左側背部紅
    及痛、左食指痛等傷害（李娜涉犯傷害罪嫌部分，現由檢察
    官另案偵查中）。
二、案經李娜訴由基隆市警察局第三分局報告臺灣基隆地方法院
    檢察署檢察官偵查後起訴。
    理  由
壹、程序事項
    本件被告吳梓強所犯係死刑、無期徒刑、最輕本刑為3 年以
    上有期徒刑以外之罪，其於準備程序中就被訴事實為有罪之
    陳述，經本院告知簡式審判程序之旨，並聽取公訴人、被告
    之意見後，改依簡式審判程序進行審判。
貳、實體事項：
一、上開事實，業據被告於本院審理時坦承在卷，核與證人即告
    訴人李娜於警詢時指證之情節相符，並有李娜受傷照片2 張
    、李娜之財團法人臺灣區煤礦業基金會臺灣礦工醫院乙種診
    斷證明書2 紙在卷可憑。被告之自白核與事實相符，可以採
    件。本案事證明確，被告之犯行洵堪認定，應依法論科。
二、查被告與李娜2 人係配偶關係，業據被告供承在卷，且有被
    告個人戶籍資料查詢結果1 紙在卷可憑，是核被告所為，係
    犯刑法第277 條第1 項之傷害罪，且屬於對家庭成員間實施
    身體不法侵害之行為，自該當家庭暴力防治法第2 條第2 項
    所定之家庭暴力罪。惟因家庭暴力防治法對於家庭暴力罪並
    無科處刑罰之規定，是以僅依刑法傷害罪予以論罪科刑即可
    。爰審酌被告傷害李娜之行為雖至為不該，然慮及李娜傷勢
    非重，且本案係因被告與李娜間感情不睦，因細故發生口角
    爭執，相互出手傷害，被告於衝突間亦受有傷害，且因之向
    本院聲請核發民事暫時保護令，經本院核給100 年度暫家護
    字第82號民事暫時保護令在案，有被告之衛生署基隆醫院診
    斷證明書及本院上開案號民事暫時保護令影本各1 紙附卷可
    查，足徵李娜就本案之發生亦與有原因，暨衡酌被告於犯後
    已坦承犯行之態度等一切情狀量處如主文所示之刑，併諭知
    易科罰金之折算標準。
據上論斷，應依刑事訴訟法第284 條之1 、第273 條之1 第1 項
、第299 條第1 項前段，家庭暴力防治法第2 條第2 項，刑法第
277 條第1 項、第41第1 項前段，刑法施行法第1 條之1 ，判決
如主文。
本案經檢察官黃佳權到庭執行職務。
中    華    民    國    100     年    11    月  11    日
                  刑事第二庭法  官  劉桂金
以上正本證明與原本無異。
如不服本判決應於收受送達後10日內向本院提出上訴書狀，並應
敘述具體理由；其未敘述上訴理由者，應於上訴期間屆滿後20日
內向本院補提理由書(均須按他造當事人之人數附繕本)「切勿逕
送上級法院」。
中    華    民    國   100    年    11    月    11    日
                            書記官  許元又
附錄本案論罪法條：
刑法第277條第1項
傷害人之身體或健康者，處3 年以下有期徒刑、拘役或1 千元以
下罰金。